臺灣新北地方法院刑事判決
111年度審易字第1885號
公  訴  人  臺灣新北地方檢察署檢察官
被      告  林信明




上列被告因竊盜案件，經檢察官提起公訴（111年度偵字第25442
號），被告於本院準備程序中就被訴事實為有罪之陳述，經本院
裁定進行簡式審判程序，判決如下：
    主  文
林信明犯竊盜罪，處有期徒刑參月，如易科罰金，以新臺幣壹仟
元折算壹日。未扣案之犯罪所得APPLE廠牌iPhone12 PRO MAX行
動電話壹支、皮夾壹個、現金新臺幣肆仟肆佰元，均沒收之，於
全部或一部不能沒收或不宜執行沒收時，追徵其價額。
    事  實
一、林信明於民國111年2月11日17時15分許，行經新北市○○區○○
    路00號前時，見黃心承所管領之車牌號碼000-0000號自用小
    貨車車門未上鎖停放於該處，即趁黃心承下車送貨之際，徒
    手開啟車門，竊取黃心承所有放置於前揭自用小貨車內之AP
    PLE廠牌iPhone12 PRO MAX行動電話1支、皮夾1個（內有身
    分證、汽車駕照、機車駕照各1張、現金新臺幣【下同】4,4
    00元【起訴書誤載為4萬4,000元】），得手後旋即離開現場
    。嗣黃心承發覺財物遭竊報警處理，經警調閱行車紀錄器及
    監視器錄影畫面後，始循線查悉上情。
二、案經黃心承訴由新北市政府警察局三峽分局報告臺灣新北地
    方檢察署檢察官偵查起訴。
    理  由
壹、程序方面：
    本件被告林信明所犯係死刑、無期徒刑、最輕本刑為3年以
    上有期徒刑以外之罪，其於準備程序中就被訴事實為有罪之
    陳述，經法官告知簡式審判程序之旨，並聽取公訴人及被告
    之意見後，依刑事訴訟法第273條之1第1項規定，裁定本案
    改依簡式審判程序審理，且依刑事訴訟法第273條之2及第15
    9條第2項規定，不適用傳聞法則有關限制證據能力之相關規
    定，合先敘明。
貳、實體方面：
一、上揭犯罪事實，業據被告林信明於本院準備程序及審理時均
    坦承不諱，核與證人即告訴人黃心承、證人王昭文於警詢中
    之證述相符，並有行車紀錄器錄影畫面截圖照片8張、監視
    器錄影畫面截圖照片2張、現場照片2張、行車紀錄器及監視
    器錄影畫面檔案光碟在卷可稽（見偵查卷第13至15頁），足
    認被告之自白與事實相符，洵堪採為認定事實之依據。本案
    事證明確，被告犯行洵堪認定，應依法論科。
二、論罪科刑：
  ㈠核被告所為，係犯刑法第320條第1項之竊盜罪。　
  ㈡被告前①因施用毒品案件，經本院104年度審訴字第1190號判
    決判處有期徒刑7月、5月確定；②因竊盜案件，經本院104年
    度審簡字第1927號判決判處有期徒刑4月確定；③因施用毒品
    案件，經本院105年度審訴字第815號判決判處有期徒刑10月
    確定，上開①至③各罪，嗣經本院105年度聲字第4955號裁定
    應執行有期徒刑1年8月確定（下稱甲執行刑）。又④因施用
    毒品案件，經本院105年度審訴字第1399號判決判處有期徒
    刑7月、5月，並經臺灣高等法院105年度上訴字第2420號判
    決上訴駁回確定，嗣經本院106年度聲字第1093號裁定應執
    行有期徒刑10月確定（下稱乙執行刑）。甲、乙執行刑經接
    續執行，於106年12月8日假釋出監，嗣經撤銷假釋，應執行
    殘刑7月13日（下稱丙殘刑）。又⑦因施用毒品案件，經本院
    107年度審訴字第1439號判決判處有期徒刑8月確定；⑧因施
    用毒品案件，經本院108年度審訴字第524號判決判處有期徒
    刑8月確定，上開⑦、⑧各罪，嗣經本院108年度聲字第2959號
    裁定應執行有期徒刑1年2月確定（下稱丁執行刑）。上開丙
    殘刑經與丁執行刑接續執行，於109年7月30日執行完畢，此
    有臺灣高等法院被告前案紀錄表1份附卷可考，是被告於受
    有期徒刑執行完畢後，5年以內故意再犯本件有期徒刑以上
    之罪，固合於累犯規定，惟參酌司法院釋字第775號解釋意
    旨及最高法院110年度台上大字第5660號裁定意旨，檢察官
    並未具體指出被告有何特別惡性及對刑罰反應力薄弱等節，
    衡酌被告之犯罪情節，尚難僅因其前受有期徒刑執行完畢之
    事實，即遽認被告個人有何對刑罰反應力薄弱之特別惡性存
    在而有加重其刑予以延長矯正其惡性此一特別預防之必要，
    是本件於法定刑範圍內斟酌刑法第57條事項量刑，即可充分
    評價被告之罪責，故不加重其刑。
  ㈢爰審酌被告正值壯年，不思以正當途徑賺取所需，趁機竊取
    他人財物，造成告訴人財物損失，顯然欠缺尊重他人財產權
    之觀念，惟念其犯後尚能坦承犯行，並衡酌其有上述竊盜、
    施用毒品案件經法院論罪科刑及執行完畢紀錄，有臺灣高等
    法院被告前案紀錄表1份在卷可參，復兼衡其素行、犯罪之
    動機、目的、手段、竊得之財物價值，及其自陳國中畢業之
    智識程度、入監前從事烤麵包工作、須照顧罹患大腸癌之父
    親之生活狀況等一切情狀，量處如主文所示之刑，並諭知如
    易科罰金之折算標準，以資懲儆。
三、沒收：
  ㈠按犯罪所得，屬於犯罪行為人者，沒收之；前二項之沒收，
    於全部或一部不能沒收或不宜執行沒收時，追徵其價額；宣
    告前二條之沒收或追徵，有過苛之虞、欠缺刑法上之重要性
    、犯罪所得價值低微，或為維持受宣告人生活條件之必要者
    ，得不宣告或酌減之，刑法第38條之1第1項前段、第3項、
    第38條之2第2項分別定有明文。
  ㈡查，被告竊得之APPLE廠牌iPhone12 PRO MAX行動電話1支、
    皮夾1個、現金4,400元，均屬本案犯罪所得，未據扣案，亦
    未實際合法發還告訴人，爰依刑法第38條之1第1項前段、第
    3項之規定宣告沒收，於全部或一部不能沒收或不宜執行沒
    收時，追徵其價額。　　
  ㈢另被告竊得之身分證、汽車駕照、機車駕照各1張，雖未扣案
    ，然該等物品屬個人身分等證明之用，經使用人報警後衡情
    應已掛失停用，原證件等物品即失去作用，上開物品客觀財
    產價值低微，若予沒收，顯然欠缺刑法上之重要性，爰依刑
    法第38條之2第2項之規定，不予宣告沒收或追徵。
據上論斷，應依刑事訴訟法第273條之1第1項、第299條第1項前
段，刑法第320條第1項、第41條第1項前段、第38條之1第1項前
段、第3項，刑法施行法第1條之1第1項，判決如主文。
本案經檢察官陳玟瑾提起公訴，經檢察官高智美到庭執行職務。
中　　華　　民　　國　　111 　年　　11　　月　　30　　日
                  刑事第二十五庭  法  官      曾淑娟
上列正本證明與原本無異。　　　　　　　　　  
如不服本判決，應於判決送達後20日內敘明上訴理由，向本院提
出上訴狀(應附繕本)，上訴於臺灣高等法院。其未敘述上訴理由
者，應於上訴期間屆滿後20日內向本院補提理由書「切勿逕送上
級法院」。
                                  書記官      王若安   
中　　華　　民　　國　　111 　年　　11　　月　　30　　日
附錄本案論罪科刑法條全文：
中華民國刑法第320條
意圖為自己或第三人不法之所有，而竊取他人之動產者，為竊盜
罪，處5年以下有期徒刑、拘役或50萬元以下罰金。
意圖為自己或第三人不法之利益，而竊佔他人之不動產者，依前
項之規定處斷。
前二項之未遂犯罰之。